【裁判字號】    98,易,3307
【裁判日期】    990115
【裁判案由】    傷害
【裁判全文】
臺灣臺北地方法院刑事判決              98年度易字第3307號
公  訴  人  臺灣臺北地方法院檢察署檢察官
被      告  乙○○
上列被告因傷害案件，經檢察官聲請以簡易判決處刑（98年度偵
字第21821號），本院認為不宜以簡易判決處刑，改依通常程序
審理，茲判決如下：
    主  文
乙○○傷害人之身體，處拘役肆拾日，如易科罰金，以新臺幣壹
仟元折算壹日。緩刑貳年，緩刑期間付保護管束，並應於緩刑期
間，向指定之政府機關、政府機構、行政法人、社區或其他符合
公益目的之機構或團體提供陸拾小時之義務勞務。
    事  實
一、乙○○與甲○○均為臺北縣新店市○○路之店家，於民國98
    年7月28日上午11時10分許，乙○○因不滿甲○○借用其承
    租之臺北縣新店市○○路1號店內廁所時態度不佳，雙方發
    生爭執，乙○○竟基於傷害之犯意，徒手推甲○○，致其撞
    到該處桌子而受有右膝及右肘挫傷之傷害。
二、案經甲○○訴由臺北縣政府警察局新店分局報告臺灣臺北地
    方檢察署檢察官偵查聲請簡易判決處刑，本院認不宜以簡易
    判決處刑，改依通常程序審理。
    理  由
一、按被告以外之人於審判外之言詞或書面陳述，除法律有規定
    者外，不得作為證據。被告以外之人於偵查中向檢察官所為
    之陳述，除顯有不可信之情況者外，得為證據。又被告以外
    之人於審判外之陳述，雖不符前4條之規定，而經當事人於
    審判程序同意作為證據，法院審酌該言詞陳述或書面陳述作
    成時之情況，認為適當者，亦得為證據；當事人、代理人或
    辯護人於法院調查證據時，知有刑事訴訟法第159條第1項不
    得為證據之情形，而未於言詞辯論終結前聲明異議者，視為
    有前項之同意，刑事訴訟法第159條第1項、第159條之1第2
    項、第159條之5第1項、第2項定有明文。查本件告訴人甲○
    ○之警詢及檢察官訊問筆錄、天主教耕莘醫院診斷書、證人
    戴春東及證人曾怡惠之偵訊筆錄，均為被告以外之人於審判
    外之言詞及書面陳述，惟被告於本院言詞辯論終結前，並不
    爭執其證據能力，復未曾於本院言詞辯論終結前聲明異議，
    且證人等亦已具結，擔保所言屬實，本院揆諸前開法條規定
    ，並審酌前開言詞及書面陳述作成時之情況，認為適當，自
    得作為證據，合先敘明。
二、訊據被告乙○○矢口否認有何傷害犯行，辯稱：伊和告訴人
    甲○○當初站的位置有壹百度的熱水，伊係為了告訴人的安
    全才拉她到伊工作場所的外面，絕無傷害犯意云云。惟查：
    上開事實，業經告訴人甲○○指述歷歷（見偵卷第4-6頁）
    ，復有天主教耕莘醫院診斷書在卷可憑（見偵卷第24頁），
    核與證人即鄰近目擊紛爭之店家戴春東於偵查中結證稱：當
    時聽到甲○○與乙○○在彩券行吵架，伊出來勸架，甲○○
    要上廁所，乙○○不讓她上，她二人就在那邊吵等語及證人
    曾怡惠證稱：伊到現場時，她二人已在吵架，後來乙○○用
    手推甲○○，甲○○沒有跌倒，因那裡鍋碗很多，可能有撞
    倒旁邊等語大致相符（見偵卷第38頁），且倘若被告當時係
    為告訴人之安全而將告訴人拉開，衡情應不可能致告訴人受
    有如上述之傷害，是告訴人之指訴被告當時是因與其發生爭
    吵，方伸手推告訴人，肇致其受有如診斷書所示之傷害等情
    ，洵為有據，堪以採信，被告所辯非出於傷害犯意，應係卸
    責之詞，尚非可採。綜上，本案事證明確，被告之犯行堪以
    認定，應依法論科。
三、核被告所為，係犯刑法第277條第1項之傷害罪。爰審酌被告
    因口角與告訴人發生衝突後，竟不思和平、理性解決，出手
    推告訴人，造成告訴人身上受有傷害，且犯後未能坦承全部
    犯行，惟被害人所受傷害尚非嚴重，且被告已有意向告訴人
    表示歉意並與告訴人和解，尚非全然無悔意，及其犯罪之動
    機、目的、手段，暨其品行、生活狀況及智識程度等一切情
    狀，量處如主文所示之刑，並諭知易科罰金之折算標準。查
    被告未曾因故意犯罪受有期徒刑以上刑之宣告，有臺灣高等
    法院被告前案紀錄表可按，其因一時失慮致罹刑典，諒經此
    偵審程序當知警惕，本院信無再犯之虞，而認前所宣告之刑
    ，以暫不執行為適當，乃依刑法第74條第1項第1款宣告緩刑
    2 年，並依第93條第1項第2款、第74條第2項第5款，命緩刑
    期間應付保護管束，並向指定之政府機關、政府機構、行政
    法人、社區或其他符合公益目的之機構或團體提供60小時之
    義務勞務，以勵自新。
四、據上論斷，應依刑事訴訟法第452條、第299條第1項前段，
    刑法第277條第1項、第41條第1項前段，第74條第1項第1款
    、第2項第5款、第93條第1項第2款、刑法施行法第1條之1，
    判決如主文。
本案經檢察官蔡偉逸到庭執行職務
中    華    民    國    99    年    1     月    15    日
                  刑事第五庭    法  官  李宜娟
上正本證明與原本無異。
如不服本判決應於收受送達後10日內向本院提出上訴書狀，並應
敘述具體理由；其未敘述上訴理由者，應於上訴期間屆滿後20日
內向本院補提理由書（均須按他造當事人之人數附繕本）「切勿
逕送上級法院」。告訴人或被害人如對於本判決不服者，應具備
理由請求檢察官上訴，其上訴期間之計算係以檢察官收受判決正
本之日期為準。
                                書記官  張華瓊
中    華    民    國    99    年    1     月    20    日
附錄本案論罪科刑法條：
中華民國刑法第277條
（普通傷害罪）
傷害人之身體或健康者，處 3 年以下有期徒刑、拘役或 1 千元
以下罰金。
犯前項之罪因而致人於死者，處無期徒刑或 7 年以上有期徒刑
；致重傷者，處 3 年以上 10 年以下有期徒刑。

司法院資訊處製作；財團法人民間司法改革基金會備份。
